臺灣臺北地方法院刑事判決　　　　　　　　96年度訴字第98號
公　訴　人　臺灣臺北地方法院檢察署檢察官
被　　　告　乙○○
　　　　　　　　　　（現另案在臺灣臺北監獄執行中）
選任辯護人　陳豪杉律師
被　　　告　丙○○
　　　　　　　　　　（現羈押在臺灣臺北看守所）
選任辯護人　鄭玉燦律師
上列被告等因違反毒品危害防制條例案件，經檢察官提起公訴（
95年度偵字第25205 號），本院判決如下：
    主  文
乙○○販賣第二級毒品，處有期徒刑柒年貳月，犯罪所得新臺幣
貳仟元沒收，如全部或一部不能沒收時，以其財產抵償之。
丙○○販賣第二級毒品，處有期徒刑柒年陸月，扣案之第二級毒
品甲基安非他命捌包（共毛重捌點參克，因鑑驗使用零零壹玖克
）均沒收銷燬，犯罪所得新臺幣壹仟元沒收，如全部或一部不能
沒收時，以其財產抵償之，扣案之電子磅秤壹個、分裝袋貳拾個
、門號0000000000號行動電話壹具，均沒收；又轉讓
第二級毒品，處有期徒刑捌月，減為有期徒刑肆月。應執行有期
徒刑柒年捌月，扣案之第二級毒品甲基安非他命捌包（共毛重捌
點參克，因鑑驗使用零零壹玖克）均沒收銷燬，犯罪所得新臺幣
壹仟元沒收，如全部或一部不能沒收時，以其財產抵償之，扣案
之電子磅秤壹個、分裝袋貳拾個電子磅秤壹個、分裝袋貳拾個、
門號0000000000號行動電話壹具，均沒收之。
    事  實
一、乙○○（綽號阿秋）、丙○○（綽號福客多）係舊識，均染
    有吸食毒品惡習，並均明知甲基安非他命為毒品危害防制條
    例第二條第二項第二款規定之第二級毒品，依法不得販賣、
    轉讓。詎乙○○竟於民國95年10月3 日假釋出監後，基於販
    賣第二級毒品之犯意，於不詳時間，以按價格約新臺幣（下
    同）每1 千元之甲基安非他命，重行分裝其中7 至8 成之量
    後，復以相同買入價格賣出，以賺取差價，或將所餘毒品供
    己施用以為報酬之方式，在其臺北市○○區○○路4 段60之
    1 號3 樓住處，以2 千元代價，販售甲基安非他命1 小包約
    3 分之1 克予丙○○。至丙○○亦曾於同年11月初某不詳時
    間，在臺北市○○街臺北醫學院對面超商旁，以1 千元代價
    ，出售數量不詳之甲基安非他命予他人。乙○○、丙○○除
    上開各自販售毒品甲基安非他命外，並於渠等毒品有欠缺時
    ，互相調貨。嗣同年11月21日約中午時，丙○○攜帶黑色手
    拿包（內有電子磅秤1 個、吸管1 支、燈泡1 個、分裝袋20
    個、第二級毒品甲基安非他命8 包、5 千1 百元及門號0000
    000000號行動電話1 具），至乙○○上揭住處，並基於轉讓
    之犯意，提供甲基安非他命予乙○○施用，嗣於同日中午12
    時許，丙○○正欲離開之際，為警查獲，並扣得上述丙○○
    攜帶之黑色手拿包1 個（內含物詳上述）。
二、案經臺北縣政府警察局板橋分局報告臺灣臺北地方法院檢察
    署檢察官偵查起訴。
    理  由
一、訊據被告乙○○否認有販賣第二級毒品之犯行，辯稱：扣案
    物均係被告丙○○所有，與其無涉，查獲當日其僅有吸食安
    非他命云云。至被告丙○○固坦承轉讓安非他命予被告乙○
    ○，且扣案黑色手拿包及其內物品均係其所有；惟否認販賣
    第二級毒品之犯行，辯稱：扣案毒品係其向綽號「大頭」之
    人所買，電子秤亦係購買毒品時秤重所用云云。
二、經查
  (一)就被告乙○○部分，
    證人甲1於警詢業指述：「乙○○．．有多項的毒品前科最近
    1 個多月前才因毒品案接受戒治處分回來，但是我在95年10
    月底前往探視他．．我親眼見他從身上取出安非他命交給1
    名綽號『阿和』之男子吸食．．我問乙○○為何接受毒品戒
    治後依然吸食毒品，他向我說因為剛出來經濟狀況不佳所以
    要靠毒品來賺錢生活。」（見95年警聲搜字第1740號卷第5
    、6 頁）等語，嗣於偵查及本院審理時復分別具結證述：「
    （問：提示警詢筆錄，該份警詢筆錄是不是你閱覽過後才親
    自蓋印的？）是的。（問：警詢筆錄的記載跟你的陳述是否
    一係？）是的。（問：警詢時的陳述是否出於你自由意志下
    所為？）是的．．我是在95年10月間於乙○○信義路的住處
    見到一堆人．．乙○○拿1 小包的毒品給阿和．．我有跟他
    講說你自己吃就算了，為何還要賣，他是跟我講說剛關出來
    ，沒有經濟來源，只好賺差額，他就是買1 千元數量的毒品
    ，再以7 、8 成的量賣給他人1 千元，他就是賺這個毒品的
    量來施用或是集中幾次賣給他人。我看到交易的情形最多2
    千元。」（見95年偵字第25205 號卷第130 、131 頁）、「
    （問：丙○○是否有綽號？）認識他的人多叫他『福客多』
    ．．（問：你之前於檢舉時．．你提到乙○○跟你是舊識，
    你在他住處．．親眼看到他從身上掏毒品交給綽號『阿和』
    ？）是承辦的員警跟我說該人，即綽號『阿和』，我才知道
    他是丙○○。（問：檢察官所以你有看到丙○○的照片？）
    是的，警方拿著壹個拿著號碼牌的人的照片給我看．．（問
    ：你在偵查中有提到，乙○○拿1 包毒品給綽號『阿和』？
    ）我有看到．．我指的綽號『阿和』是『福客多』即在場之
    丙○○．．（問：你看過乙○○跟丙○○之間，交付毒品時
    ，量是多少？）是用小小的塑膠袋裝的，至於份量用目測我
    也無法估測。（問：你在偵查中有提過，乙○○提到經濟不
    佳賣毒品，有說交易金額最多2 千元？）我打聽過當時行情
    就是1 包2 千元，應該說是問過，我是問過乙○○。」（見
    96年4 月25日審判筆錄）明確，經核與被告丙○○於本院訊
    問時所稱：「我跟他買2 千元．．他跟我說1 克是4 千元．
    ．我認為我有半克，但是看到警察秤1 袋是1 克，但我之前
    跟他買交2 千元，只有拿到1 袋即1 克的3 分之1 。」（見
    96年1 月18日訊問筆錄），就被告乙○○確有販賣第二級毒
    品予被告丙○○，且販賣之數量、金額、包裝等，均大致相
    符，足見被告乙○○確有將販入之第二級毒品重新包裝後，
    賺取價差之營利意圖及行為甚明。
  (二)就被告丙○○部分，
    證人即被告乙○○於本院審理時業具結證述：「（問：提示
    偵卷第16頁倒數第5 行，你說你曾經在臺北市○○街看過丙
    ○○在販售毒品給你不認識的男子，是在什麼時候、地點，
    你當時為何會在現場？）那天是丙○○帶我去北投找我女友
    ，後來途中他接到電話，有人跟他說要拿東西，我有看到是
    毒品，是白色的結晶，是查獲前半個月。（問：你看到他販
    賣毒品是在吳興街何處？）吳興街臺北醫學院對面超商旁邊
    。我下車坐在機車上，他就下去拿給那個人，距離大約第三
    法庭應訊發言台至法官席的距離。（問：你有無看到他交多
    少現金？）現金1 千元。（問：丙○○交給對方毒品數量？
    ）一點點，當時安非他命很貴。（問：你跟丙○○平常是否
    會一起施用安非他命？）查獲當天是丙○○從包包裡面拿燈
    泡出來，叫我自己作吸食器請我吸，當天我有吸食。」（見
    96年3 月28日審判筆錄）等語明確，而被告乙○○、丙○○
    間並無間隙，當無任意設詞誣陷被告丙○○之理。且扣案之
    丙○○手拿包內毒品8 包，經送台灣檢驗科技股份有限公司
    以氣相層析質譜儀法鑑驗結果，確呈甲基安非他命反應，有
    該公司96年1 月24日濫用藥物檢驗報告附卷可稽，此外，並
    有電子磅秤1 個、分裝袋20個等扣案足憑，被告丙○○確有
    轉讓及販賣第二級毒品之犯行明確，洵堪認定。
三、核被告乙○○、丙○○所為，分別係犯毒品危害防制條例第
    四條第二項販賣第二級毒品罪，被告丙○○另犯同條例第八
    條第二項轉讓第二級毒品罪。被告丙○○所犯上開2 罪間，
    罪名有異、行為互殊，應予分論併罰。起訴意旨指訴被告等
    間，就販賣第二級毒品之犯行係共同正犯，無非以被告乙○
    ○將毒品交由被告丙○○準備販售並交付「阿和」為據，惟
    所謂「阿和」即係被告丙○○，除據證人甲1證述明確外，並
    經本院當庭勘驗被告乙○○門號0000000000行動電話電話簿
    內「和」之人之號碼為0000000000號，亦即為被告丙○○經
    扣案之行動電話無誤；至公訴人嗣於本院雖更正渠等所販賣
    之對象應為門號0000000000號「石松林」之人，惟該門號之
    使用人為丁○○，且業於93年10月5 日死亡，分別有遠傳電
    信股份有限公司96年1 月8 日函及附件申請人資料、法務部
    戶役政連結作業系統在卷可稽，此部分指訴，自尚屬無以證
    明，本院無從遽採。另公訴意旨指訴被告等販賣之毒品為安
    非他命，惟依被告乙○○、丙○○之濫用藥物尿液檢驗報告
    所示，被告等之尿液中安非他命濃度分別為1093 ng/ml、54
    85 ng/ml、甲基安非他命濃度則各為16725ng/ml、51089ng/
    ml，又扣案毒品亦係呈甲基安非他命陽性反應，有上揭濫用
    藥物檢驗報告可憑，足見被告等所販賣、被告丙○○所轉讓
    者，應係甲基安非他命，而非安非他命應甚明確，爰由本院
    逕予更正，均附此敘明。爰審酌毒品足以導致施用人精神障
    礙、性格異常，甚至造成生命危險，戕害他人，被告等猶以
    販賣、轉讓，危害社會安全、秩序甚鉅，惟扣案毒品數量尚
    非甚多等一切情狀，及被告丙○○直至本院辯論之時，始坦
    承扣案物品為其所有、犯後態度較為不佳等一切情狀，分別
    量處如主文所示之刑。末按被告等犯罪均在96年4 月24日以
    前，除被告乙○○、丙○○所犯販賣第二級毒品罪，分別宣
    告有期徒刑7 年2 月、7 年6 月，依96年7 月16日施行之中
    華民國九十六年罪犯減刑條例不予減刑外，就被告丙○○所
    犯轉讓第二級毒品罪部分，依該條例符合減刑要件，應予減
    刑，爰併諭知減得之刑，並定其應執行刑。
四、扣案之甲基安非他命8 包（共毛重8.3 克，因鑑驗使用0.01
    9 克），係毒品危害防制條例第二條第二項第一款之第一級
    毒品，應依同法第十八條第一項前段規定，沒收銷燬之；被
    告乙○○、丙○○販賣第二級毒品分別所得款項2 千元、1
    千元，係因犯罪所得之物，與被告丙○○所有供犯罪所用之
    電子磅秤1 個、分裝袋20個、門號0000000000號行動電話1
    具等物，均依同法第十九條第一項規定，併予沒收，款項部
    分如全部或一部不能沒收時，以其財產抵償之。至扣案之乙
    ○○所有0000000000、0000000000號行動電話2 具，因本院
    業認其係於被告丙○○至其上揭住處時販賣第二級毒品，難
    認扣案行動電話與本件犯行有涉；又被告丙○○另經扣案之
    吸管1 支、燈泡1 個、4 千1 百元等物，亦無證據證明係其
    供販賣或轉讓第二級毒品犯行所用或所得之物，爰均不予沒
    收。
據上論斷，應依刑事訴訟法第二百九十九條第一項前段，毒品危
害防制條例第四條第二項、第八條第二項、第十八條第一項前段
、第十九條第一項，刑法第十一條、第五十一條第五款，中華民
國九十六年罪犯減刑條例第二條第一項第三款、第七條第一項、
第二項、第十條第一項、第十一條、第十二條，判決如主文。
本案經檢察官黃紋綦到庭執行職務
中　　華　　民　　國　　96　　年　　7 　　月　　18　　日
　　　　　　　　　        刑事第三庭
                              審判長法  官  黃雅芬
                                    法　官　游士珺
                                    法　官　王幸華
以上正本證明與原本無異
如不服本判決應於送達後10日內向本院提出上訴狀
　　　　　　　　　　　　　　　　    書記官　陳泰寧
中　　華　　民　　國　　96　　年　　7 　　月　　20　　日
附錄本案論罪科刑法條全文：
毒品危害防制條例第4條
製造、運輸、販賣第一級毒品者，處死刑或無期徒刑；處無期徒
刑者，得併科新臺幣 1 千萬元以下罰金。
製造、運輸、販賣第二級毒品者，處無期徒刑或 7 年以上有期徒
刑，得併科新臺幣 7 百萬元以下罰金。
製造、運輸、販賣第三級毒品者，處 5 年以上有期徒刑，得併科
新臺幣 5 百萬元以下罰金。
製造、運輸、販賣第四級毒品者，處 3 年以上 10 年以下有期徒
刑，得併科新臺幣 3 百萬元以下罰金。
製造、運輸、販賣專供製造或施用毒品之器具者，處 1 年以上 7
年以下有期徒刑，得併科新臺幣 1 百萬元以下罰金。
前五項之未遂犯罰之。
毒品危害防制條例第8條
轉讓第一級毒品者，處 1 年以上 7 年以下有期徒刑，得併科新
臺幣 1 百萬元以下罰金。
轉讓第二級毒品者，處 6 月以上 5 年以下有期徒刑，得併科新
臺幣 70 萬元以下罰金。
轉讓第三級毒品者，處 3 年以下有期徒刑，得併科新臺幣 30 萬
元以下罰金。
轉讓第四級毒品者，處 1 年以下有期徒刑，得併科新臺幣 10 萬
元以下罰金。
前四項之未遂犯罰之。
轉讓毒品達一定數量者，加重其刑至二分之一，其標準由行政院
定之。
毒品危害防制條例第18條
查獲之第一、二級毒品及專供製造或施用第一、二級毒品之器具
，不問屬於犯人與否，均沒收銷燬之；查獲之第三、四級毒品及
製造或施用毒品之器具，無正當理由而擅自持有者，均沒入銷燬
之。但合於醫藥、研究或訓練之用者，得不予銷燬。
前項合於醫藥、研究或訓練用毒品或器具之管理辦法，由法務部
會同行政院衛生署定之。
毒品危害防制條例第19條
犯第 4 條至第 9 條、第 12 條、第 13 條或第 14 條第 1 項、
第 2 項之罪者，其供犯罪所用或因犯罪所得之財物，均沒收之，
如全部或一部不能沒收時，追徵其價額或以其財產抵償之。
為保全前項價額之追徵或以財產抵償，得於必要範圍內扣押其財
產。
犯第 4 條之罪所使用之水、陸、空交通工具沒收之。
